# 同一控制下出售子公司问题，请教陈版主

提问人：陈淑明 时间：2020-05-21 18:33:52
A是母公司，B是其子公司其中A占B51%，少数股东D占B49%；B投资C100%； 2019 年 5 月份B将C进行出售给A和D，出售后A占C51%，D少数股东占49%，即B、C少数股东均为D。C公司期初净资产1100w（实收资本1000w，未分配利润100w），1-5月盈利200w，在 2019 年 5 月份时点，C的净资产为1300w（实收资本1000w，未分配利润300w），B将C以总价1000w进行出售，即A出资510w，D出资490w。B的个表报表长投1000w，收到1000w,无投资损失。在 2019 年 5 月合并报表时，B将C的净资产1300w与1000w之间的差额300w确认投资损失，同时冲减未分配利润（借投资收益 300 贷未分配利润 300 ）；在A的合并层面需要将其投资损失属于少数股东的部分确认少数股东损益（借少数股东损益 147 贷投资收益 147 ）,同时针对该笔业务 5 月时点净资产1300w与收到价款1000w之间的差额300w贷资本公积（借实收资本 1000 未分配利润 300 贷长投 510 贷资本公积 153 贷少数股东权益490+147=637），最终总的合并来看只是借投资收益 153 贷资本公积 153 请指教，谢谢

回答人：chenyiwei
你对B个别报表、合并报表层面的处理基本合理。
在A的合并报表层面，应抵销B与A之间就该51%C公司股权的处置损益；对于与少数股东D之间的交易损益也应当抵销，将从少数股东D收到的转让款 490 万元按权益性交易原则增加少数股东权益处理。该事项不影响A的合并报表层面的归母净资产、净利润。